臺灣高等法院高雄分院刑事判決　　　　 95年度上易字第876號
上　訴　人　臺灣高雄地方法院檢察署檢察官
被　　　告　甲○○
上列上訴人因被告過失傷害案件，不服臺灣高雄地方法院95年度
易字第916 號中華民國95年10月30日第一審判決（起訴案號：臺
灣高雄地方法院檢察署95年度偵字第6423號），提起上訴，本院
判決如下：
     主  文
上訴駁回。
     事實及理由
一、本件被告甲○○所犯係死刑、無期徒刑、最輕本刑為3年以
    上有期徒刑以外之罪，其於本院審理程序中就被訴事實為有
    罪之陳述，經審判長告知簡式審判程序之旨，並聽取公訴人
    、被告之意見後，本院合議庭認為適宜而裁定進行簡式審判
    程序，先予敘明。
二、本案經本院審理結果，認第一審判決認事用法及量刑均無不
    當，應予維持，並引用第一審判決書記載之事實、證據及理
    由。
三、檢察官上訴意旨略以：被告就本件過失致重傷之損害賠償，
    仍未與告訴人乙○○達成和解，且告訴人所受傷害非輕，犯
    後態度不佳，原判決量處被告有期徒刑6月，量刑過輕等語
    。惟本院審酌被告過失行為致告訴人左眼視力僅存0.01以下
    ，只能看到手在眼前30公分揮動之影子，無法看到手指指頭
    數目，難以矯正，有高雄榮民總醫院95年8月4日高總管字第
    950008582號及95年8月23日高總管字第950009500號函在卷
    可按（原審卷第41、42頁，第45、46頁），所生損害固屬重
    大，惟其犯行乃過失犯，並非出於故意，非有特別重大之過
    失或其他惡性顯然重大之情節，即無使其入監服刑之必要，
    且被告犯後坦承犯行，亦無虛詞掩飾，浪費司法資源之情形
    ，至民事賠償部分被告未能與告訴人達成和解，固使告訴人
    之損害至今仍未能受有補償，然損害賠償之兩造就賠償內容
    未能達成共識，仍得民事訴訟程序解決其紛爭，且告訴人亦
    已起訴請求被告賠償500萬元，雙方仍在訴訟中，此業經被
    告與告訴代理人當庭陳明在卷（見本院卷第37頁），原審審
    酌上情，量處被告有期徒刑6月，尚稱妥適。上訴意旨以被
    告未與告訴人達成和解及造成傷害重大，指摘原審量刑過輕
    ，尚無理由，應予駁回。
四、本件被告犯罪時之罰金罰鍰提高標準條例第1條規定：「依
    法律應處罰金、罰鍰者，就其原定數額得提高為2倍至10 倍
    。但法律已依一定比率規定罰金或罰鍰之數額或倍數者，依
    其規定。」同法第3條規定：「依本條例規定提高罰金罰鍰
    之法律及其倍數，由主管院定之。」而刑法所定罰金本刑之
    數額（單位為銀元）業經主管院核定提高為10倍，自72 年8
    月1日起施行。而中華民國95年6月14日增訂公布刑法施行法
    第1之1條規定：「中華民國94年1月7日刑法修正施行後，刑
    法分則編所定罰金之貨幣單位為新臺幣。94年1月7日刑法修
    正時，刑法分則編未修正之條文定有罰金者，自94年1 月7
    日刑法修正施行後，就其所定數額提高為30倍。但72年6 月
    26日至94年1月7日新增或修正之條文，就其所定數額提高為
    3倍。」本件被告所犯刑法第284條第1項後段之罰金刑部分
    ，經比較行為時之罰金罰鍰提高標準條例第1條與修正後之
    刑法施行法第1之1條之罰金刑標準，其罰金刑之最高刑度並
    無不同（僅是修正前罰金單位為銀元，修正後罰金單位為新
    台幣，但換算結果數額相同），對被告不生有利或不利之結
    果，並非刑法第2條第1項之法律變更，無庸適用該條項為新
    舊法之比較，應逕適用刑法施行法第1條之1之規定；又本件
    既未諭知罰金刑，而未適用刑法第33條第5款關於罰金刑最
    低金額之規定，則刑法第33條第5款雖於94年2月2日修正公
    佈，於95年7月1日施行規定：「罰金：新臺幣1千元以上，
    以百元計算之。」仍無比較新舊法之必要。原審就上開罰金
    刑之相關規定贅依刑法第2條第1項為新舊法比較，雖稍有未
    洽，惟對判決結果並無影響，無庸撤銷改判，附此敘明。
據上論斷，應依刑事訴訟法第368 條、第364 條、第373 條、第
273條之1第1項，判決如主文。
本案經檢察官郭振昌到庭執行職務。
中　　華　　民　　國　　96　　年　　1 　　月　　31　　日
                  刑事第八庭    審判長法  官  李炫德
                                      法  官  陳志銘
                                      法  官  蔡國卿
以上正本證明與原本無異。
不得上訴。
中　　華　　民　　國　　96　　年　　1 　　月　　31　　日
　　　　　　　　　　　　　　　　　　　書記官  顏惠華
